臺灣臺北地方法院刑事判決
111年度審易字第571號
公  訴  人  臺灣臺北地方檢察署檢察官
被      告  何純冠
上列被告因竊盜案件，經檢察官提起公訴（111年度偵字第4737
號），本院判決如下：
    主    文
何純冠犯竊盜罪，處有期徒刑貳月，如易科罰金，以新臺幣壹仟
元折算壹日。
未扣案如附表編號二「竊得物品」欄所示犯罪所得沒收之，於全
部或一部不能沒收或不宜執行沒收時，追徵其價額。
    犯罪事實
一、何純冠前迭因竊盜案件經法院判處罪刑在案，詎猶未能悔改
    ，仍意圖為自己不法所有，基於竊盜之犯意，於民國110年1
    2月28日下午3時35分許，在臺北市○○區○○路000巷○○市○○○0
    號，趁委請林游阿呅修改衣服之機會，徒手竊取置放工作檯
    上其他客人的黑色絨毛背心1件、林游阿呅的IPHONE 8 PLUS
     256G行動電話1支（價值各如附表編號一、二所示），得手
    後逃離現場。
二、案經林游阿呅訴由臺北市政府警察局萬華分局報請臺灣臺北
    地方檢察署檢察官偵查起訴。
    理    由
一、證據能力：
    本判決所引用之證據資料，無論傳聞供述證據或非供述證據
    ，當事人均同意有證據能力（見本院卷第80至81頁）。且本
    院審酌供述證據作成時之情況，認為適當；非供述證據，亦
    查無非法取得而應予排除之情形，自均得作為證據。
二、認定本案犯罪事實之證據及理由：
　㈠訊據被告何純冠固坦承曾徒手竊取如附表編號一所示之黑色
    絨毛背心，惟矢口否認竊得如同表編號二所示手機，辯稱：
    我當時有在吸毒、吃安眠藥，因為之後要去勒戒，就拿衣服
    去找阿姨即告訴人林游阿呅修改，背心我確實有拿，但手機
    我真的沒有拿等語（見偵卷第9至12、105至107頁；本院卷
    第78至79頁）。
　㈡然查，證人即告訴人林游阿呅於警詢及本院審理時均一致指
    述：110年12月28日下午3時35分，被告拿了幾件衣服進來說
    要修改，便把她衣服放我工作檯上，我的IPHONE手機跟別位
    客人的衣服也在檯上，被告說還有另外的衣服，就繼續拿出
    來放工作檯上，我先報價兩件新臺幣（下同）150元，被告
    嫌貴，跟我砍價一件算60元，談妥後她就把其他衣服都收走
    ，被告離開約5分鐘後，我要拿我的手機看，才發現放在工
    作檯上的手機跟一件客人的黑色絨毛背心都不見了，我追出
    去時，她已不見蹤影，中間並沒有其他客人進來，也沒有其
    他客人接近我的手機…當天稍早只有另一位男客人中午12點
    多來店裡拿改好的衣服，他只有站在門口，由我把衣服給他
    …警察所調取直興市場外監視畫面拍到的就是離開我店面的
    被告…我的手機於110年12月28日事發後迄今，都沒在店裡或
    其他地方找回來等語（見偵卷第35至37頁；本院卷第77至83
    頁），核與卷附監視器攝影畫面翻拍照片、臺北市政府警察
    局萬華分局扣押筆錄、扣押物品目錄表、扣押物品收據、贓
    物認領保管單、遭竊物品照片（見偵卷第45、47至55 、57
    頁）等件大致相符，均足以補強告訴人之指述；再稽以告訴
    人遭竊的手機自被告當日離去起（即110年12月28日）迄30
    日止期間均無任何通聯，此節有臺灣臺北地方法院111年度
    聲調字第6號調取票、投單作業流程管理系統之通聯查詢結
    果（見偵卷第59至75頁）存卷可考，顯徵被告係以修改衣服
    為名，先將多件衣服陸續堆疊放置在告訴人工作檯上，嗣又
    藉口價格太高、僅修改2件即可，而趁收回衣服時，將如附
    表編號一、二所示背心、手機夾帶離去，嗣告訴人之手機旋
    即處於失聯之狀態，且當日別無其他店內客人曾接近告訴人
    之工作檯，由是以觀，該背心1件、手機1支確係由被告徒手
    竊得無訛，被告所辯委難憑採。
　㈢綜上，本案事證明確，被告竊盜犯行洵堪認定，應予依法論
    科。
三、論罪科刑：
　  核被告所為，係犯刑法第320條第1項之竊盜罪。本院審酌被
    告前已迭因竊盜罪經法院判處罪刑確定並執行完畢，理應產
    生警惕作用，仍於110年12月28日下午再犯本案，侵害他人
    財產權，誠屬不該；惟念被告犯後坦承部分犯行，復於本院
    審理時對告訴人鞠躬深表歉意，兼衡告訴人到庭表示之意見
    （見本院卷第79、82至83頁），暨被告之智識程度（高中肄
    業）、生活狀況（原本從事房務、清潔工作，現另案在監執
    行施用毒品之強制戒治中）、犯罪動機、目的、手段、告訴
    人所受損害等一切情狀，量處如主文所示之刑，並諭知易科
    罰金之折算標準。
四、沒收：
　㈠按犯罪所得，屬於犯罪行為人者，沒收之；於全部或一部不
    能沒收或不宜執行沒收時，追徵其價額。刑法第38條之1第1
    項前段、第3項分別定有明文。查被告竊得如附表編號二所
    示IPHONE手機未據扣案，亦迄未返還予告訴人，堪認屬被告
    之犯罪所得，當應依前揭規定宣告沒收之，並於全部或一部
    不能沒收或不宜執行沒收時，追徵其價額。
　㈡至告訴人林游阿呅於本案裁判確定後，仍得就執行沒收之範
    圍內，依刑事訴訟法第473條相關規定，向檢察官聲請發還
    ，併予敘明。
　㈢又犯罪所得已實際合法發還被害人者，不予宣告沒收或追徵
    ，刑法第38條之1第5項定有明文。查被告竊得如附表編號一
    所示背心則已實際由告訴人領回，爰不予宣告沒收或追徵。
五、應適用之法條：
　　刑事訴訟法第299條第1項前段，刑法第320條第1項、第41條
    第1項前段、第38條之1第1項前段、第3項，刑法施行法第1
    條之1第1項。
本案經檢察官李建論偵查起訴，檢察官黃思源到庭執行職務。　
中　　華　　民　　國　　111 　年　　5 　　月　　31　　日
　　　　　　　　　刑事第二十一庭法　官　歐陽儀
上正本證明與原本無異。 
如不服本判決應於收受送達後20日內向本院提出上訴書狀，並應
敘述具體理由；其未敘述上訴理由者，應於上訴期間屆滿後20日
內向本院補提理由書（均須按他造當事人之人數附繕本）「切勿
逕送上級法院」。告訴人或被害人如對於本判決不服者，應具備
理由請求檢察官上訴，其上訴期間之計算係以檢察官收受判決正
本之日期為準。 因疫情而遲誤不變期間，得向法院聲請回復原
狀。
                                書記官  程于恬
中　　華　　民　　國　　111 　年　　5 　　月　　31　　日
附表：　　　　　　　　　
編號 竊得物品 數量/價值（新臺幣） 備註 一 黑色絨毛背心 壹件（貳萬元） 已歸還告訴人，不予宣告沒收 二 行動電話 壹支（壹萬元） 依刑法第38條之1第1項前段、第3項宣告沒收之 
　　　　　　　　　　　　　　　　　　
附錄本案論罪科刑法條全文：
中華民國刑法第320條（普通竊盜罪）
意圖為自己或第三人不法之所有，而竊取他人之動產者，為竊盜
罪，處 5 年以下有期徒刑、拘役或 50 萬元以下罰金。
意圖為自己或第三人不法之利益，而竊佔他人之不動產者，依前
項之規定處斷。
前二項之未遂犯罰之。